最高法院刑事判決　　　　　　一○○年度台上字第七二四二號
上　訴　人　台灣高等法院檢察署檢察官
上　訴　人
即　被　告　許元樂
上列上訴人等因被告偽造有價證券等罪案件，不服台灣高等法院
中華民國一○○年十月四日第二審判決（一○○年度上訴字第一
○六九號，起訴案號：台灣士林地方法院檢察署九十八年度偵字
第三八六號、九十八年度偵緝字第一七號），提起上訴，本院判
決如下：
    主  文
上訴駁回。
    理  由
一、偽造有價證券部分：
按刑事訴訟法第三百七十七條規定，上訴於第三審法院，非以判
決違背法令為理由，不得為之。是提起第三審上訴，應以原判決
違背法令為理由，係屬法定要件。如果上訴理由書狀並未依據卷
內訴訟資料，具體指摘原判決不適用何種法則或如何適用不當，
或所指摘原判決違法情事，顯與法律規定得為第三審上訴理由之
違法情形，不相適合時，均應認其上訴為違背法律上之程式，予
以駁回。本件原判決撤銷第一審關於上訴人即被告許元樂偽造有
價證券部分之判決，改判論處被告偽造有價證券罪刑（共二罪）
，已敘明所憑之證據及認定之理由；從形式上觀察，並無判決違
背法令之情形存在。查原判決認被告偽造告訴人張欽鉦為發票人
之支票（如原判決附表二所示）等情，已綜合全部卷證資料，詳
加審酌判斷，並非僅憑被告之切結書為唯一之證據。復以被告辯
稱告訴人委託其辦理貸款新台幣二百萬元，但無法貸得，已將不
動產所有權資料及支票簿返還告訴人。嗣因吳水龍等人向被告索
討欠款，被告乃向告訴人商借五張支票，告訴人並授權填載支票
日期使用等語，為卸責之詞，不足採信，論駁綦詳。至原判決附
表二編號一所示支票，係因告訴人不知支票已遭盜用，為維護其
票據信用，乃於支票帳戶內存入款項，以供提示兌現，尚難執此
為有利於被告之證明，併加說明。被告上訴意旨仍執陳詞，謂告
訴人係以貸款為條件，授權被告填寫支票之發票日期，且原判決
附表二編號一所示支票之票款，係其付款予告訴人存入帳戶，告
訴人之告訴狀所載事實相互矛盾，有違常理等語，徒就原判決已
明白論斷之事項，再事爭執，不符第三審上訴之法定要件。又證
人吳水龍已於第一審法院審理中到庭陳述明確，並接受詰問（見
第一審九十九年度訴字第一三三號刑事卷第九十七頁反面至第一
○一頁），原判決就其所為證言，復已敘明斟酌取捨之理由（見
原判決第三頁第三十一行至第四頁第五行）。被告上訴意旨漫指
原審未傳喚吳水龍到庭，釐清事實，而有應調查之證據未予調查
之違誤云云，亦非依據卷內訴訟資料具體指摘之合法上訴理由。
被告上訴意旨另稱告訴人於九十七年間提出告訴後，豈有可能於
九十八年間再與被告合作，其所指合作之內容為何，被告貸與款
項若干，是否合於授權填載票據日期之條件，原判決未予查明，
於法有違等各節，砌詞指摘，尤不足據以辨認原判決已具備違背
法令之形式。再者，原判決以被告之責任為基礎，審酌刑法第五
十七條各款所列事項等一切情狀，量定其刑，未逾法定刑度，亦
無失出或失入之情形，不生違背法令之問題。檢察官上訴意旨漫
指原判決量刑不符比例原則、公平原則等語，對於原審刑罰裁量
職權之行使，任意指摘。又稱原判決關於票據號碼七四六三○七
號支票部分，認不能證明被告犯罪，不另為無罪判決之諭知，違
背論理法則云云，空泛爭執，均與法律規定得為第三審上訴理由
之違法情形，不相適合。檢察官及被告之上訴為違背法律上之程
式，均應予駁回。
二、詐欺取財部分：
按刑事訴訟法第三百七十六條所列各罪之案件，經第二審判決者
，不得上訴於第三審法院，法有明文。原判決關於被告詐欺取財
罪部分，係依刑法第三百三十九條第一項論處罪刑，核屬刑事訴
訟法第三百七十六條第四款之案件，既經第二審判決，自不得上
訴於第三審法院，被告提起上訴，為法所不許，應併駁回之。
據上論結，應依刑事訴訟法第三百九十五條前段，判決如主文。
中    華    民    國  一○○  年   十二   月  二十九  日
                      最高法院刑事第十庭
                          審判長法官  陳  世  淙  
                                法官  陳  東  誥  
                                法官  何  菁  莪  
                                法官  施  俊  堯  
                                法官  洪  曉  能  
本件正本證明與原本無異
                                      書  記  官  
中    華    民    國  一○一  年    一    月    二    日
                                                      Q